【裁判字號】    97,訴,885
【裁判日期】    970630
【裁判案由】    毒品危害防制條例
【裁判全文】
臺灣基隆地方法院刑事判決               97年度訴字第885號
公  訴  人  臺灣基隆地方法院檢察署檢察官
被      告  乙○○
上列被告因毒品危害防制條例案件，經檢察官提起公訴（97年度
毒偵字第884號），被告於準備程序進行中，就被訴事實為有罪
之陳述，經本院合議庭裁定由受命法官獨任進行簡式審判程序，
判決如下：
    主  文
乙○○施用第一級毒品，處有期徒刑陸月，如易科罰金，以新台
幣壹仟元折算壹日，扣案之第一級毒品海洛因壹包（驗餘淨重零
點零零公克）併同無法析離之包裝袋壹只沒收銷燬之。
    事  實
一、乙○○前分別因施用毒品案件，先後二次經觀察、勒戒後，
    均因無繼續施用毒品之傾向，分別於民國89年2 月24日、95
    年7 月20日釋放出所執行完畢，並由臺灣基隆地方法院檢察
    署檢察官分別於89年2 月19日以89年度偵字第744 號及毒偵
    緝字第78號、95年7 月25日以95年度毒偵緝字第49號為不起
    訴處分。詎其於上開觀察勒戒執畢釋放出所後5 年內，復基
    於施用第一級毒品海洛因之犯意，於97年3 月22日某時，在
    隆市○○區○○路119 號之1 ，將第一級毒品海洛因摻在香
    菸內點燃吸食之方式，非法施用第一級毒品海洛因1 次。嗣
    於同年月23日下午8 時許，在基隆市○○區○○路123 號前
    ，為警查獲，並扣得第一級毒品海洛因1 包（驗餘淨重0.03
    30公克），且採驗其尿液呈毒品嗎啡陽性反應而查知上情。
二、案經臺北縣警察局蘆洲分局報告臺灣基隆地方法院檢察署檢
    察官偵查起訴。
    理  由
一、本件被告所犯者非為死刑、無期徒刑、最輕本刑為3 年以上
    有期徒刑之罪或高等法院管轄第一審案件，其於準備程序進
    行中，先就被訴事實為有罪之陳述，經告知其簡式審判程序
    之旨，並聽取公訴人及被告之意見後，本院依刑事訴訟法第
    273 條之1 第1 項之規定，裁定由受命法官獨任進行簡式審
    判程序，且依同法第273 條之2 規定，簡式審判程序之證據
    調查，不受第159 條第1 項、第161 條之2 、第161 條之3
    、第163 條之1 及第164 條至第170 條規定之限制，合先敘
    明。
二、上開事實，業據被告於檢察偵查時及本院準備程序及審理時
    坦承在卷，而被告於上述所示時間、地點為警查獲後採集尿
    液，呈嗎啡、可待因之陽性反應，此有臺灣檢驗科技股份有
    限公司濫用藥物尿液檢驗報告1 紙附卷可稽。又扣案扣案之
    白粉1 小包，經警依菸毒檢驗包試劑初步檢驗結果，呈嗎啡
    、海洛因反應，再送交通部民用航空局航空醫務中心鑑驗結
    果，確含第一級毒品海洛因成，實稱毛重公克，驗餘淨重公
    克，有臺北縣警察局蘆洲分局查獲涉嫌毒品危害防制條例毒
    品初步鑑驗報告單、交通部民用航空局航空醫務中心97 年4
    月11日航藥鑑字第0971990 號毒品鑑定書各1 份在卷可佐。
    又其前分別因施用毒品案件，先後二次經觀察、勒戒後，均
    因無繼續施用毒品之傾向，分別於89年2 月24日、95 年7月
    20日釋放出所執行完畢，並由臺灣基隆地方法院檢察署檢察
    官分別於89年2 月19日以89年度偵字第744 號及毒偵緝字第
    78號、95年7 月25日以95年度毒偵緝字第49號為不起訴處分
    等情，亦有全國施用毒品案件紀錄表、臺灣高等法院被告前
    案紀錄表各1 份附卷足佐。綜上所陳，被告於前次觀察、勒
    戒於95年7 月20日執行完畢，5 年內再犯本案施用第一級毒
    品海洛因，罪證明確，犯行洵堪認定，自應依法論科。
三、論罪科刑部分：
  (一)查海洛因係毒品危害防制條例第2 條第2 項第1 款所定之第
    一級毒品，核被告所為係犯毒品危害防制條例第10條第1 項
    之施用第一級毒品罪。被告持有第一級毒品海洛因之低度行
    為，應為施用第一級毒品之高度行為所吸收，不另論罪。
  (二)爰審酌被告犯罪之動機、曾有施用毒品之前科仍不知戒除，
    惟犯罪後坦承犯行，且所犯之施用毒品犯行乃戕害自己身心
    健康，並未危及他人等一切情狀，量處如主文所示之刑，並
    諭知易科罰金之折算標準。
四、沒收部分：
  (一)扣案之第一級毒品海洛因1 包（驗餘淨重0.0330公克）併同
    無法析離之包裝袋1 只，應整體視為查獲之毒品，依毒品危
    害防制條例第18條第1 項前段之規定，宣告沒收銷燬之（蓋
    無論以何種方式包裝袋與其內裝之毒品，包裝袋內均會有極
    微量毒品殘留，故上述包裝袋1 只應整體視為查獲毒品，一
    併依前揭規定宣告沒收銷燬之，參見最高法院95年度臺上字
    第37 39 號、第7354號判決）。
據上論斷，應依刑事訴訟法第273 條之1 第1 項、第299 條第1
項前段，毒品危害防制條例第10條第1 項、第18條第1 項前段、
第23條第2 項，刑法第11條、第41條第1 項前段，判決如主文。
本案經檢察官甲○○到庭執行職務。
中    華    民    國    97    年    6     月    30    日
                  刑事第三庭法  官  黃永定
以上正本證明與原本無異。
如不服本判決應於收受本判決後10日內向本院提出上訴書狀，其
未敘述上訴理由者，並得於提起上訴後10日內向本院補提理由書
狀（均須按他造當事人之人數附繕本）「切勿逕送上級法院」。
中    華    民    國    97    年    6     月    30    日
                            書記官  劉珍珍
附錄本案所犯法條：
毒品危害防制條例第10條：
I施用第一級毒品者，處 6 月以上 5 年以下有期徒刑。
II施用第二級毒品者，處 3 年以下有期徒刑。


司法院資訊處製作；財團法人民間司法改革基金會備份。
